【裁判字號】    89,易,307
【裁判日期】    890501
【裁判案由】    毒品危害防制條例
【裁判全文】
臺灣臺南地方法院刑事判決                          八十九年度易字第三七號
    公  訴  人  臺灣台南地方法院檢察署檢察官
    被      告  甲○○
右列被告因毒品危害防制條例案件，經檢察官提起公訴，（八十八年度毒偵字第九九
八號），本院判決如左：
    主  文
甲○○連續施用第二級毒品，處有期徒刑柒月，扣案吸食器貳組、吸食燈泡壹個、玻
璃吸管貳支均沒收銷燬之；又施用第二級毒品，處有期徒刑捌月，應執行有期徒刑壹
年貳月，扣案吸食器貳組、吸食燈泡壹個、玻璃吸管貳支均沒收銷燬之。
    事  實
一、甲○○前因施用第二級毒品安非他命案件，經依本院以八十七年度毒聲字第二八
    九號裁定送觀察、勒戒後，認無繼續施用毒品之傾向，業據臺灣台南地方法院檢
    察署檢察官於民國八十七年十月二十八日以八十七年度偵字第二二八七、八七九
    一號為不起訴處分確定。嗣甲○○另基於概括犯意，自八十八年一月二十六日起
    至同年月三十日，連續在台南縣西港鄉西港村堀子頭十四號住處施用第二級毒品
    安非他命數次（下稱編號一犯行），為警於八十八年一月三十日下午三時十分在
    上開住處查獲，扣得專供施用毒品之吸食器二組、吸食燈泡一個、玻璃吸管二支
    等物，經依本院以八十八年度毒聲字第二九八號裁定送觀察、勒戒後，有繼續施
    用毒品傾向，經本院於八十八年三月一日以八十八年度毒聲字第六０五號裁定送
    強制戒治後，強制戒治期間內認無繼續戒治必要，為本院於八十八年七月十九日
    以八十八年度毒聲字第二○八三號裁定停止戒治，所餘戒治期間付保護管束，詎
    甲○○於八十八年九月九日當日或之前四日內，復另行起意，在不詳地點以不詳
    方法再次施用安非他命一次（下稱編號二犯行），而於保護管束期間之八十八年
    九月九日，前往臺灣台南地方法院檢察署向觀護人報到時，經該署觀護人採其尿
    液送驗有甲基安非他命陽性反應。
二、案經高雄縣警察局六龜分局報請及台灣台南地方法院檢察署觀護人報告該署檢察
    官偵查起訴。
    理  由
一、訊據被告甲○○坦承於八十八年一月二十六日起至同年月三十日止連續施用毒品
    ，惟否認於停止戒治保護管束期間內施用毒品云云。經查被告於八十七年間因施
    用毒品案件，經依本院八十八年度毒聲字第二八九號裁定送觀察勒戒後，認無繼
    續施用毒品傾向，業據臺灣台南地方法院檢察署檢察官於八十七年十月二十八日
    為不起訴處分確定，有該署刑案資料查註紀錄表及不起訴處分書在卷可明。次查
    被告於八十八年一月二十六日起至同年月三十日止連續施用毒品，並有八十八年
    一月三十日搜索扣押證明筆錄、扣案如事實欄所載施用毒品器具及高雄縣衛生局
    煙毒尿液檢驗成績書在卷，經依本院八十八年度毒聲字第二九八號裁定送觀察勒
    戒後，認有繼續施用毒品傾向，有台灣台南看守所附設勒戒所八十八年二月二十
    三日南所京衛字第○三五九─四號函送之證明書一紙附卷可參。又被告雖否認於
    保護管束期間施用毒品，惟被告於停止戒治保護管束期間之八十八年九月九日經
    臺灣台南地方法院檢察署觀護人採其尿液送驗有安非他命陽性反應，復經複驗仍
    有甲基安非他命陽性反應，此有長榮管理學院及法務部調查局檢驗通知書各一紙
    在卷足憑，按安非他命經投與人體後，約百分之七十於二十四小時內自尿中排出
    ，約百分之九十於九十六小時內自尿中排出，其吸食時間距採集時間最長不會超
    過四日，亦據行政院衛生署藥物食品檢驗局以八十一年二月八日以（八一）藥檢
    壹字第一一五六號函敘明白，足認被告於查獲前四日內，確有吸用安非他命之犯
    行無訛。綜上所述，被告辯稱未吸用安非他命云云，無非畏罪飾卸之詞，尚難採
    信。本件事證已甚明確，其犯行均堪認定。
二、按安非他命係屬第二級毒品，毒品危害防制條例第二條第一項第二款定有明文，
    核被告編號一及編號二之施用安非他命犯行，均係犯毒品危害防制條例第十條第
    二項之罪。另查被告甲○○因編號一之施用安非他命犯行經送強制戒治後，於戒
    治期間，因被告之調適期、心理輔導期、社會適應期成績均合格，認無戒治必要
    ，經本院裁定停止戒治付保護管束，足認被告就編號一所示之施用毒品犯意已經
    終止，嗣被告於保護管束期間另犯編號二施用安非他命犯行，應為另行起意，故
    被告就編號一及編號二之施用安非他命犯行，乃犯意各別，爰應分論併罰，公訴
    人認係基於一施用安非他命之概括犯意，尚有誤會，附此敘明。又被告先後持有
    第二級毒品安非他命之低度行為已進而為嗣後編號一及編號二之施用之高度行為
    所吸收，不另論擬。又被告就編號一先後多次施用犯行，時間緊接，罪名相同，
    顯係基於概括犯意反覆為之，應依連續犯論以一罪，並加重其刑。爰審酌被告之
    品行、犯罪之動機、目的、手段及犯罪後坦承部分犯行態度尚稱良好等一切情狀
    ，量處如主文所示之刑，以資懲儆。另扣案之吸食器貳組、吸食燈泡壹個、玻璃
    吸管貳支為被告專供施用毒品之器具，均應沒收銷燬之。
據上論結，應依刑事訴訟法第二百九十九條第一項前段，毒品危害防制條例第十條第
二項、第十八條第一項前段、第二十條第三項前段，刑法第十一條前段、第五十六條
、第五十一條第五款，判決如主文。
本案經檢察官曲鴻煜到庭執行職務。
中    華    民    國      八十九      年      五      月        一      日
                                  臺灣臺南地方法院刑事第二庭
                                          法  官
右正本證明與原本無異。
如不服本判決，應於判決送達後十日內，向本院提出上訴狀。


司法院資訊處製作；財團法人民間司法改革基金會備份。
